臺灣板橋地方法院刑事判決　　　　　　　100年度訴字第184號
公　訴　人　臺灣板橋地方法院檢察署檢察官
被　　　告　吳福華
上列被告因違反毒品危害防制條例案件，經檢察官提起公訴（99
年度毒偵字第7589號），被告於準備程序中就被訴事實為有罪之
陳述，經本院合議庭裁定由受命法官獨任進行簡式審判程序，判
決如下：
    主  文
吳福華施用第一級毒品，累犯，處有期徒刑拾月。
    事  實
一、吳福華：(一)於民國89年間，因施用毒品案件，經臺灣高雄地
    方法院以89年度毒聲字第5598號裁定送勒戒處所觀察、勒戒
    後，認有繼續施用毒品之傾向，再經同院以89年度毒聲字第
    6250號裁定令入戒治處所施以強制戒治，嗣經同院以89年度
    毒聲字第9829號裁定停止戒治，所餘戒治期間付保護管束，
    於90年1 月4 日出所，於90年8 月7 日保護管束期滿未經撤
    銷，視為強制戒治執行完畢，並由臺灣高雄地方法院檢察署
    檢察官以90年度戒毒偵字第953 號為不起訴處分確定；(二)於
    92年間，因持有毒品案，經本院以92年度易字第1089號判處
    有期徒刑3 月，於92年6 月26日確定；(三)於上述觀察、勒戒
    執行完畢釋放後5 年內之92年間，因施用毒品案件，經本院
    以92年度毒聲字第859 號裁定令入戒治處所施以強制戒治，
    於92年7 月17日入所，嗣於93年1 月9 日因法律修正而釋放
    出所（接續執行下開(四)所示之有期徒刑），同案經檢察官提
    起公訴，經本院以92年度訴字第944 號判處有期徒刑7 月，
    於92年9 月22日確定；(四)上開(二)、(三)所示之有期徒刑3 月、
    7 月經本院以92年度聲字第2155號裁定應執行有期徒刑9 月
    確定，於93年10月8 日執行完畢（於本案不構成累犯）；(五)
    於95年間，因連續施用毒品案件，經本院以95年度訴緝字第
    189 號判處有期徒刑10月，於95年12月18日確定；(六)於95年
    間，因竊盜案件，經本院以95年度易字第2148號判處有期徒
    刑7 月，於96年3 月22日確定；(七)於96年間，因偽造文書案
    件，經本院以96年度簡字第2704號判處有期徒刑6 月，於96
    年6 月22日確定；(八)於96年間，因施用毒品案件，經本院以
    96年度訴字第901 號判處有期徒刑1 年，於96年5 月25日確
    定；(九)於96年間，因竊盜案件，經臺灣高等法院於96年7 月
    18日以96年度上易字第1087號判處有期徒刑1 年，減為有期
    徒刑6 月確定；(十)於96年間，因竊盜案件，經本院以96年度
    易字第360 號判處有期徒刑10月，減為有期徒刑5 月，於96
    年8 月31日確定；(十一)上開(五)至(八)所示之有期徒刑10月、7 月
    、6 月、1 年經本院以96年度聲減字第1982號裁定各減為有
    期徒刑5 月、3 月又15日、3 月、6 月確定；再經本院以96
    年度聲字第3081號裁定將上開(五)至(七)所減得之刑與上開(九)、
    (十)所示之有期徒刑6 月、5 月定其應執行刑為有期徒刑1 年
    8 月確定；(十二)於96年間，因施用毒品等案件，經本院以96年
    度訴字第2503號分別判處有期徒刑10月、6 月，各減為有期
    徒刑5 月、3 月，應執行有期徒刑7 月，於96年11月26日確
    定；(十三)上開(八)所減得之有期徒刑6 月、上開(十一)所示之有期徒
    刑1 年8 月及上開(十二)所示之有期徒刑7 月接續執行，於98年
    6 月18日縮刑期滿執行完畢（於本案構成累犯）。
二、詎吳福華猶不知悔改，明知海洛因及甲基安非他命分別係毒
    品危害防制條例第2 條第2 項第1 、2 款所明定列管之第一
    、二級毒品，仍基於施用第一級毒品海洛因、第二級毒品甲
    基安非他命之犯意，於99年8 月17日11、12時許，在其位於
    臺北縣板橋市（已於99年12月25日改制為新北市板橋區，以
    下同）1 段29巷13號3 樓之居所內，以將海洛因及甲基安非
    他命置入注射針筒注射之方式，同時施用海洛因及甲基安非
    他命1 次。嗣於99年8 月18日1 時20分許，在臺北縣板橋市
    ○○路○ 段41巷6 號前，因另涉竊盜案件為警查獲，經警採
    集其尿液檢體送驗後，呈現可待因、嗎啡、安非他命及甲基
    安非他命陽性反應，始悉上情。
三、案經臺北縣政府警察局（已於99年12月25日改制為新北市政
    府警察局，以下同）板橋分局移送臺灣板橋地方法院檢察署
    檢察官偵查起訴。
    理  由
一、本案被告吳福華所犯係死刑、無期徒刑、最輕本刑為3 年以
    上有期徒刑以外之罪，其於準備程序中就前揭被訴事實為有
    罪之陳述，經受命法官告知簡式審判程序之旨，並聽取其與
    公訴人之意見後，本院認無不得或不宜改依簡式審判程序進
    行之情事，依刑事訴訟法第273 條之1 第1 項、第284 條之
    1 規定，裁定本案由受命法官獨任進行簡式審判程序；且依
    刑事訴訟法第273 條之2 及第159 條第2 項規定，不適用傳
    聞法則有關限制證據能力之相關規定，合先敘明。
二、上揭犯罪事實，迭據被告於本院審理時自白不諱，且被告為
    警查獲後，經警採集其尿液檢體送鑑定，先以酵素免疫分析
    法（EIA ）初步檢驗，呈現鴉片類及安非他命類陽性反應，
    再以氣相層析質譜儀法（GC/MS ）確認檢驗，亦呈現可待因
    、嗎啡、安非他命及甲基安非他命陽性反應之事實，此有臺
    灣檢驗科技股份有限公司於99年9 月2 日所出具報告編號UL
    /2010/80496 號之濫用藥物檢驗報告、臺北縣政府警察局板
    橋分局偵辦毒品危害防制條例案被移送人姓名及代碼對照表
    各1 紙在卷可稽（見偵查卷宗第3 、6 頁），足徵被告任意
    性自白與事實相符，應堪採信。再被告前於89年間，因施用
    毒品案件，經臺灣高雄地方法院以89年度毒聲字第5598號裁
    定送勒戒處所觀察、勒戒後，認有繼續施用毒品之傾向，再
    經同院以89年度毒聲字第6250號裁定令入戒治處所施以強制
    戒治，嗣經同院以89年度毒聲字第9829號裁定停止戒治，所
    餘戒治期間付保護管束，於90年1 月4 日出所，於90年8 月
    7 日保護管束期滿未經撤銷，視為強制戒治執行完畢，並由
    臺灣高雄地方法院檢察署檢察官以90年度戒毒偵字第953 號
    為不起訴處分確定；復於92年間，因施用毒品案件，經本院
    以92年度毒聲字第859 號裁定令入戒治處所施以強制戒治，
    於92年7 月17日入所，嗣於93年1 月9 日因法律修正而釋放
    出所，同案經檢察官提起公訴，經本院以92年度訴字第944
    號判處有期徒刑7 月，於92年9 月22日確定等情，此觀卷附
    臺灣高等法院被告前案紀錄表1 份即明。是以被告於89年間
    初犯施用毒品罪後，於初犯之強制戒治執行完畢釋放後5 年
    內之92年間再犯施用毒品罪，並經法院判處有期徒刑確定，
    已屬「5 年內再犯」之情形，而與毒品危害防制條例第20條
    所定，「初犯」或「5 年後再犯」始得以觀察、勒戒之保安
    處分替代刑事追訴程序之要件不符，自應依毒品危害防制條
    例第23條第2 項規定，依法追訴、處罰。本案事證明確，被
    告犯行洵堪認定，應依法論科。
三、按海洛因及甲基安非他命分別係毒品危害防制條例第2 條第
    2 項第1 、2 款所明定列管之第一、二級毒品。是核被告所
    為，係犯毒品危害防制條例第10條第1 項之施用第一級毒品
    罪及同條第2 項之施用第二級毒品罪。被告施用海洛因及甲
    基安非他命前後，持有海洛因及甲基安非他命之低度行為，
    均為施用之高度行為所吸收，均不另論罪。被告同時施用海
    洛因及甲基安非他命而以一行為觸犯上開2 罪名，為想像競
    合犯，應依刑法第55條規定，從一重之施用第一級毒品罪處
    斷。公訴意旨雖認被告係分別施用海洛因及甲基安非他命而
    應予分論併罰云云，惟被告堅稱係同時施用海洛因及甲基安
    非他命，核與一般經驗法則尚無不合，且依檢察官所指之證
    據方法，亦不足以排除被告係同時施用海洛因及甲基安非他
    命之可能性，自應從被告有利之認定，併此敘明。又被告有
    上述事實欄所載之科刑及執行紀錄，此觀卷附臺灣高等法院
    被告前案紀錄表1 份即明，其於受有期徒刑之執行完畢後，
    5 年以內故意再犯本件有期徒刑以上之罪，為累犯，應依刑
    法第47條第1 項規定加重其刑。爰審酌被告曾因施用毒品案
    件，經觀察、勒戒及強制戒治執行完畢釋放，並獲得不起訴
    處分之寬典（見卷附臺灣高等法院被告前案紀錄表），猶不
    知悔改，而再犯本件施用第一、二級毒品罪，顯見其戒除毒
    癮之意志薄弱，惟其施用毒品係自戕行為，對他人法益尚無
    具體危害，兼衡被告之品行、智識程度、生活狀況、犯罪之
    動機、目的、手段、坦承犯行之犯罪後態度等一切情狀，量
    處如主文所示之刑，以資懲儆。
據上論斷，應依刑事訴訟法第273 條之1 第1 項、第299 條第1
項前段，毒品危害防制條例第10條第1 項、第2 項，刑法第11條
前段、第47條第1 項、第55條，判決如主文。
本案經檢察官黃明絹到庭執行職務。
中    華    民    國    100   年     3    月     8    日
                  刑事第八庭    法  官    賴彥魁
上列正本證明與原本無異。
如不服本判決，應於判決送達後10日內，向本院提出上訴書狀，
並應敘述具體理由；其未敘述上訴理由者，應於上訴期間屆滿後
20日內向本院補提理由書（均須按他造當事人之人數附繕本），
「切勿逕送上級法院」。
                                書記官    楊文祥
中    華    民    國    100   年     3    月     8    日
附錄本案論罪科刑法條全文：
毒品危害防制條例第10條
施用第一級毒品者，處6 月以上5 年以下有期徒刑。
施用第二級毒品者，處3 年以下有期徒刑。